臺灣士林地方法院民事裁定
111年度家暫字第21號
聲  請  人  祝興國  
相  對  人  祝㨗    
上列當事人間請求改定監護人事件，聲請人聲請暫時處分，本院
裁定如下：
    主  文
聲請駁回。
聲請程序費用由聲請人負擔。
    理  由
一、本件聲請意旨略以：聲請人祝興國為受監護宣告之人祝金蘭
    之兄弟，祝金蘭前經臺灣臺北地方法院士林分院以82年度禁
    字第31號裁定為禁治產人，並由祝金蘭之母祝王玉英擔任監
    護人，惟祝王玉英於民國102年5月8日死亡，經鈞院以107年
    度監宣字第436號裁定改定由相對人祝㨗擔任監護人，聲請人
    不服提起抗告，再經鈞院以109年度家聲抗字第16號裁定增
    列選定臺北市政府社會局與相對人共同擔任監護人。惟相對
    人除拒絕配合臺北市政府社會局開立祝金蘭之財產清冊，又
    在未經報請社會局同意下，多次盜領祝金蘭名下存款為私用
    ，顯已嚴重侵害祝金蘭法定權益，聲請人已依法聲請改定監
    護人，為免祝金蘭再受相對人之侵害，請求於改定監護人確
    定前，宣告停止相對人之監護權，並由當地社會福利主管機
    關擔任監護人。又相對人之前妻原係越南人，相對人經常陪
    伴其妻同回越南，已於越南建立多方人脈，為求本案程序能
    順利進行，併請求暫時禁止相對人將祝金蘭攜離出境等語。
二、按法院就已受理之家事非訟事件，除法律別有規定外，於本
    案裁定確定前，認有必要時，得依聲請或依職權命為適當之
    暫時處分，但關係人得處分之事項，非依其聲請，不得為之
    ，家事事件法第85條第1 項雖有明文。惟暫時處分，非有立
    即核發，不足以確保本案聲請之急迫情形者，不得核發，家
    事非訟事件暫時處分類型及方法辦法第4 條亦有明文。而衡
    諸暫時處分之立法本旨，係為因應本案裁定確定前之緊急狀
    況，避免本案請求不能或延滯實現所生之危害，是確保本案
    聲請之急迫性及必要性即為暫時處分之事由，並應由聲請暫
    時處分之人，提出相當證據以釋明之。經查：
    ㈠本件聲請人主張其為祝金蘭之兄弟，祝金蘭前經本院以82
      年度禁字第31號裁定為禁治產人，並選定其母祝王玉英擔
      任監護人，嗣因祝王玉英去世，經本院以107年度監宣字
      第436號裁定改定由相對人擔任監護人，聲請人不服提起
      抗告，再經本院以109年度家聲抗字第16號裁定增列選定
      臺北市政府社會局與相對人共同擔任監護人。惟聲請人因
      認相對人不適於擔任祝金蘭監護人而聲請改定監護人，現
      由本院以111年度監宣字第314號受理在案等情，業經本院
      調閱上開案卷核閱無誤，足認兩造間有家事事件法第164 
      條第1項第3款所定關於改定監護人之本案聲請事件，本院
      既有已受理之家事非訟事件存在，故聲請人於本案裁定確
      定前聲請暫時處分，程序上尚無不合，先予敘明。
    ㈡聲請人雖主張相對人拒絕開立祝金蘭之財產清冊，又多次
      擅自盜領祝金蘭之存款云云，惟未據提出任何證據為證，
      亦未釋明有何確保本案請求之急迫性及必要性。又聲請人
      係聲請本件改定監護人裁定確定前，暫時停止相對人擔任
      監護人，併指定社會福利主管機關為監護人，核其暫時處
      分聲請之實質內容，相當於聲請人所為本案請求全部勝訴
      之內容，其聲請於法已有不合。況祝金蘭之監護人應由何
      人任之，要屬本案所應審究，亦非暫時處分程序所應考量
      之要件，聲請意旨所認容有誤會，故聲請人之聲請於法未
      合，礙難准許。
    ㈢至聲請人主張應暫時禁止相對人攜同祝金蘭出境部分，亦
      未提出任何能即時調查之證據以為釋明，實難認本件有何
      非立即核發聲請人所聲請之暫時處分，不足以確保本案請
      求或延滯實現所生之危害。從而，本件聲請暫時處分與法
      定要件尚有未合，依前開說明，無從准許，應予駁回。
三、依家事事件法第97條，非訟事件法第21條第2 項，民事訴訟
    法第95條、第78條，裁定如主文。
中　　華　　民　　國　　111 　年　　9 　　月　　28　　日
                    家事庭法  官  高雅敏
以上正本係照原本作成。
如對本裁定抗告，須於裁定送達後10日內向本院提出抗告狀，並
繳納抗告費新臺幣1千元。
中　　華　　民　　國　　111 　年　　9 　　月　　28　　日
                          書記官　王慧萍